臺灣宜蘭地方法院刑事宣示判決筆錄
110年度訴字第160號
公  訴  人  臺灣宜蘭地方檢察署檢察官
被      告  宋文君


上列被告因違反洗錢防制法等案件，經檢察官提起公訴（110年
度偵字第2367號）後，被告於本院準備程序進行中，就被訴事實
為有罪之陳述，經檢察官聲請改依協商程序而為判決，本院於中
華民國111年2月16日上午10時在本院刑事第五法庭宣示判決，出
席職員如下：
    法  官  楊心希
    書記官  邱淑秋
    通  譯  潘柏樺
法官起立朗讀判決主文、犯罪事實要旨、處罰條文，及告以上訴
限制、期間並提出上訴狀之法院，且諭知記載其內容：　　　　
一、主  文：
    宋文君幫助犯洗錢防制法第十四條第一項之一般洗錢罪，處
    有期徒刑貳月，併科罰金新臺幣壹萬元，罰金如易服勞役，
    以新臺幣壹仟元折算壹日。緩刑貳年。緩刑期間並應依附件
    所示調解筆錄內容履行。
二、犯罪事實要旨：
    宋文君可預見金融機構帳戶係個人理財之重要工具，為個人財
    產、信用之重要表徵，如交予他人使用，有供作財產犯罪用
    途之可能，仍基於幫助詐欺取財及基於掩飾、隱匿特定犯罪
    所得本質、來源及去向之不確定洗錢故意，於民國109年10月31
    日，在新北市三重區某處，將其所申辦之台北富邦商業銀行
    000-000000000000號帳戶(下稱富邦銀行帳戶)之提款卡，寄
    送予某真實姓名年籍不詳之詐騙集團成員使用，上開詐騙集團
    成員取得宋文君之帳戶資料後，即意圖為自己不法之所有，基
    於詐欺取財之犯意，於109年11月1日17時許，分別冒充好物
    市集及玉山商業銀行客服人員，撥打電話向王朗洺佯稱其多
    刷了20筆消費，需依照指示以解除分期付款云云，致王朗洺
    陷於錯誤，依詐騙集團成員指示，於109年11月1日18時45分
    、50分許，匯款新臺幣(下同)99,987元、49,986元至宋文君
    上開富邦銀行帳戶內，隨即遭提領一空。嗣王朗洺發現遭騙
    而報警處理，經警循線查悉上情。
三、處罰條文：　　
    刑法第30條第1項前段、洗錢防制法第2條第2款、第14條第1
    項及刑法第30條第1項前段、第339條第1項。
四、協商判決除有刑事訴訟法第455條之4第1項第1款於本訊問程
    序終結前，被告撤銷協商合意或檢察官撤回協商聲請者；第
    2款被告協商之意思非出於自由意志者；第4款被告所犯之罪
    非第455條之2第1項所得以協商判決者；第6款被告有其他較
    重之裁判上一罪之犯罪事實者；第7款法院認應諭知免刑或
    免訴、不受理者情形之一，及違反同條第2項「法院應於協
    商合意範圍內為判決；法院為協商判決所科之刑，以宣告緩
    刑或二年以下有期徒刑、拘役或罰金為限」等情形外，不得
    上訴。
五、如有前項得上訴之情形，得自收受宣示判決筆錄送達之日起
    20日內，向本院提出上訴書狀，上訴於第二審法院。
本案經檢察官曾尚琳提起公訴，檢察官林禹宏到庭執行職務。　
中　　華　　民　　國　　111 　年　　2 　　月　　16　　日
                  臺灣宜蘭地方法院刑事第四庭
                              書記官  邱淑秋
                              法  官  楊心希
以上正本證明與原本無異。
                              書記官  邱淑秋
中　　華　　民　　國　　111 　年　　2 　　月　　16　　日
附錄本案論罪科刑法條全文：
◎刑法第30條
幫助他人實行犯罪行為者，為幫助犯。雖他人不知幫助之情者，
亦同。
幫助犯之處罰，得按正犯之刑減輕之。
◎洗錢防制法第2條
本法所稱洗錢，指下列行為：
一、意圖掩飾或隱匿特定犯罪所得來源，或使他人逃避刑事追訴
    ，而移轉或變更特定犯罪所得。
二、掩飾或隱匿特定犯罪所得之本質、來源、去向、所在、所有
    權、處分權或其他權益者。
三、收受、持有或使用他人之特定犯罪所得。
◎洗錢防制法第14條第1項
有第二條各款所列洗錢行為者，處7年以下有期徒刑，併科新臺
幣5百萬元以下罰金。
◎刑法第339條第1項
意圖為自己或第三人不法之所有，以詐術使人將本人或第三人之
物交付者，處5年以下有期徒刑、拘役或科或併科50萬元以下罰
金。
【附件】
    調  解  筆  錄
聲請人  王朗洺　　身分證統一編號：Z000000000號　
                  住○○市○○區○○街000巷0弄00號6樓
相對人  宋文君　　女　民國00年0月0日生
                  身分證統一編號：Z000000000號　
                  住宜蘭縣○○鎮○○街00號
上列當事人間111 年度刑移調字第14號，因本院110 年度訴字
第160 號洗錢防制法等一案，於中華民國111 年1 月21日上午10
時30分在本院刑事第四法庭行準備程序時，與聲請人以遠距視訊
方式，試行調解成立。茲記其大要如下： 
一、出席人員：
        法　  官　楊心希
        書 記 官　邱淑秋
        通  　譯　潘柏樺
二、到庭調解關係人：
        聲 請 人  王朗洺
        相 對 人  宋文君
        調解委員  蔡瑜軒
調解成立內容：
一、相對人願給付聲請人新臺幣（下同）壹拾伍萬元整，給付方
    式：於調解成立日給付參萬元，餘款壹拾貳萬元，自111 年
    2 月至112 年1 月，於每月20日前，按月給付壹萬元，上開
    款項均匯入聲請人玉山銀行蘆洲分行0000-000-000000 號帳
    戶內。
二、如遲誤一期未履行，其後各期視為已到期。
三、兩造其餘請求均拋棄。
四、程序費用各自負擔。
上列調解筆錄當庭給閱並朗讀兩造均承認無異簽名蓋章於後
                  聲 請 人：王朗洺
                  相 對 人：宋文君
                  調解委員：蔡瑜軒
中　　華　　民　　國　 111　　年　　1 　　月　　21　　日
                  臺灣宜蘭地方法院刑事第四庭
                      書  記  官   邱淑秋
                      法      官   楊心希
以上正本證明與原本無異。
                      書  記  官   邱淑秋
中　　華　　民　　國　 111　　年　　1 　　月　　21　　日